# 请教陈版：有限责任公司整体变更为股份有限公司，可以按评估调帐吗

提问人：tyt818 时间：2010-03-30 14:13:04
如题。
这个问题是不是更多怎么认识，有限公司整体变更的股份有限公司，到底是新设的公司还是存续的公司。
如果不可以调帐，那么证监会的文件怎么将调帐了，业绩不能连续计算，那么是否可以反证可以调帐，只是业绩不能连续计算了。

回答人：chenyiwei
回复 楼主 tyt818 的帖子有限责任公司按整体净资产折股变更为股份有限公司，会计主体是延续的，应保持原有限责任公司的历史成本基础。 证监会本身不是法定的会计准则制定机构，因此从证券监管者的角度对“如果按评估值进行了账务调整”则对IPO的影响问题作出规定，但这不能反过来说明按评估值进行账务调整从会计角度是允许的。

回答人：chenyiwei
回复 藤椅 tyt818 的帖子从公司法的条文看，第九十六条规定：“有限责任公司变更为股份有限公司时，折合的实收股本总额不得高于公司净资产额。有限责任公司变更为股份有限公司，为增加资本公开发行股份时，应当依法办理”。我理解这一条从法律上明确了从有限责任公司变为股份有限公司是原企业的“变更”而不是“新设”；《公司登记管理条例》第三十四条据此规定；“公司变更类型的，应当按照拟变更的公司类型的设立条件，在规定的期限内向公司登记机关申请变更登记，并提交有关文件”。因此，工商部门的登记规定都是按变更登记的程序办理。变更前后企业的组织机构代码也没有发生变化。
相比之下，国有非公司制企业改建为公司制企业，所依据的是《企业国有资本与财务管理暂行办法》（财企[2001]325号）和《企业公司制改建有关国有资本管理与财务处理的暂行规定》（财企[2002]313号），其中的提法是“公司制改建”，即“国有企业经批准改建为有限责任公司（含国有独资公司）或者股份有限公司”，这里没有采用“变更”的提法，相应地财务会计处理也就与整体变更不同了。

回答人：chenyiwei
回复 报纸 tyt818 的帖子由有限责任公司整体变更的股份有限公司，一般是由原有限公司的全体股东作为发起人，将原有限责任公司变更为股份有限公司，从法律角度看，接近于发起设立，但工商登记采用的是变更登记形式。在实务中，变更时必须把原有限责任公司截至基准日止的全部经审计帐面净资产折合为股本和“资本公积——股本溢价”，不保留留存收益，否则就不是“整体净资产折股”。
这确实与法定盈余公积转增时必须保留不低于转增前注册资本 25 ％的规定有不一致之处，但似乎从未有人提出过异议。
关于关于联营公司因公开发行，导致的所有者权益增加，如何处理的问题，在新准则下应当是计入投资收益，即视同处置的损益。关于复星医药 2009 年度对联营企业IPO的权益稀释的处理， 本版面上以前讨论过，你可以搜索一下。

提问人：呼叫帮助 时间：2017-11-16 20:35:25
有限责任公司原注册资本为 500 万元，现在想讲公司变更为股份有限公司，但变更前后注册资本不变，公司是否需要按如下步骤或流程操作？ 有限责任公司改为股份有限公司的七大流程是： 第一、制定企业改制方案，并形成有效的股东会决议。 第二、清产核资主要是对企业的各项资产进行全面清查，对企业各项资产、债权债务进行全面核对查实。清产核资的主要任务是清查资产数额，界定企业产权，重估资产价值，核实企业资产。从而进一步完善企业资产管理制度，促进企业资产优化配置。 第三、界定企业产权 主要是指企业国有资产产权界定。企业国有资产负有多重财产权利，权利结构复杂，容易成为纠纷的源头，所以需要对其进行产权界定。
企业产权界定是依法划分企业财产所有权和经营权、使用权等产权归属，明确各类产权主体的权利范围及管理权限的法律行为。借此，要明确哪些资产归属国家，哪些资产的哪些权能归属于哪些主体。 第四、资产评估 资产评估是指为资产估价，即经由认定资格的资产评估机构根据特定目的，遵循法定标准和程序，科学的对企业资产的现有价值进行评定?和估算，并以报告形式予以确认。资产评估要遵循真实、公平、独立、客观、科学、专业等原则。其范围既包括固定资产，也包括流动资产，既包括无形资产、也包括有形资产。其程序包括申请立项、资产清查、评定估算和验证确认等几个步骤。资产评估经常委托专业的资产评估机构进行。 第五、财务审计 资产评估完成后，应聘请具有法定资格的会计师事务所对企业改制前三年的资产、负债、所有者权益和损益进行审计。会计师事务所对资产评估机构的评估结果进行确认。 第六、认缴出资 企业改制后认缴的出资额是企业经评估确认后的净资产的价值。
既包括原企业的资产换算，也包括新认缴注入的资本。 第七、申请登记 此登记既可以是设立登记，也可以是变更登记。工商行政管理部门对符合法律规定的公司予以登记，并发放新的营业执照。营业执照签发的日期为企业或公司成立的日期。 一、改制为股份有限公司应具备的条件 有限责任公司整体变更为股份有限公司是指在股权结构、主营业务和资产等方面维持同一公司主体，将有限责任公司整体以组织形式变更的方式改制为股份有限公司，并将公司经审计的净资产额相应折合有股份有限公司的股份总额。整体变更完成后，仅仅是公司组织形式不同，而企业仍然是同一个持续经营的会计主体。 根据我国公司法、证券法、和中国证监会颁布的规范性文件的规定，设立股份有限公司应具备以下条件： 1 、应当有 2 人以上 200 以下为发起人，其中须有半数以上在中国境内有住所2 、发起人认购和募集的股本达到法定注册资本最低限额 500 万元人民币 3 、股份发行、筹办事项符合法律规定 4 、发起人制订公司章程，采用募集方式设立的经创立大会通过; 5、有符合公司法要求的公司名称，建立符合股份有限公司要求的组织机构; 6、有合法的公司住所。 二、改制具体操作十一大步骤 1 、设立改制筹备小组，专门负责本次改制工作 筹备小组通常由董事长或董事会秘书牵头，汇集公司生产、技术、财务等方面的负责人，不定期召开会议，就改制过程中遇到的有关问题进行商讨，必要时还应提请董事会决定。筹备小组具体负责以下工作： a、研究拟订改组方案和组织形式; b、聘请改制有关中介机构，并与中介机构接洽; c、整理和准备公司有关的文件和资料; d、召集中介机构协调会，提供中介机构所要求的各种文件和资料，回答中介机构提出的问题; e、拟定改制的有关文件; f、向政府主管部门申报文件或备案，取得政府批文; g、联络发起人; h、办理股份有限公司设立等工作。 2 、选择发起人现行法律规定，设立股份有限公司应当有 2 人以上 200 人以下为发起人 如果拟改制的有限责任公司现有股东人数符合该要求，则可以直接由现有股东以公司资产发起设立; 如果现有股东不足或现有股东有不愿意参加本次发起设立的，则应引入新的股东作为发起人，由现有股东向其转让部分股权，对公司股权结构进行改组，然后由改组后的股东以公司资共同发起设立股份有限公司。但有一个要注意的问题是，股东的变更要满足申请发行前最近 3 年内实际控制人不发生变化的要求。有的公司在改制前已经联系好合适的发起人，也可能借机引入战略投资者或风险投资者，以及具有行业背景或专业技术背景的投资者，以壮大企业的综合实力。 3 、聘请中介机构筹备小组成立后可联系和聘请中介机构，包括保荐机构、发行人律师、审计师、资产评估师等机构。被选择的中介机构应具备从业资格，筹备小组在经过慎重考察后，应当确定本次改制上市的各中介机构人选，并与之签署委托协议或相关合同，正式建立法律关系。
4 、尽职调查、资产评估与审计 在公司与各中介机构签署委托协议后，各机构应根据情况进场工作，分别对公司的有关情况进行调查和审计。保荐机构应对公司整体情况尤其是商务经营情况进行全面的调查，并在调查基础上起草本次改制上市的招股说明书发行律师应对公司的法律事宜进行全面调查，并起草法律意见书和律师工作报告会计师对公司近 3 年的财务状况进行审计，形成审计报告;资产评估师对公司的资产状况进行评估，形成资产评估报告。只得注意的是，根据国家工商总局的要求是按照评估报告数值作为验资报告股本数额确认; 而证监会最新要求是要求以会计报表上净资产数额确认改制后公司股本数额。这样如果审计报告净资产数额低于评估报告数额，则选择审计报告上净资产作为验资报告股本数额，则符合国家工商局和证监会两家要求。如果评估报告上资产价格数据低于审计报告净资产数据，则选用评估报告数据作为验资报告上股本数额。当然，如果公司不需要三年内上市则可以按照评估报告数据作为验资报告上股本数量反映人而无需考虑审计报告数据。 5 、产权界定 公司筹备过程中，为了准确确定公司资产，区分其他主体的资产，有时要进行财产清查。在清查基础上对财产所有权进行甄别和确认。尤其是占有国有资产的公司，应当在改制前对国有资产进行评估，避免国有资产受到损害。 6 、国有股权设置改制公司涉及国有资产投入的，要对公司改制后国有股的设置问题向国有资产管理部门申请批准相关股权设置的文件，对国有资产作价及相应持股进行审批。通常在申报国有股权设置申请书的同时，还要求公司律师就国有股权设置出具法律意见书。 7 、制定改制方案，签署发起人协议和章程草案 改制方案涉及以下几个方面问题需要达成一致： 首先，股份公司注册资本的数额。应由各发起人共同商定净资产折股比例，确定注册资本的数额。 其次，各发起人的持股比例。原则上按照各发起人在原公司中的股权比例来确定，如有调整应在此阶段商定。签署发起人协议、公司章程草案。此外，公司改制中还应形成如下改制文件和文本：股东会关于公司改制的决议、改制申请书、改制可行性研究报告、发起人框架协议、公司章程及企业改制总体设计方案等。 8 、申请并办理设立报批手续 涉及国有股权的应向国有资产管理部门申请办理国有股权设置的批文;涉及国有土地出资还应由国有土地管理部门出具国有土地处置方案批复。 9 、认缴及招募股份 如以发起设立股份有限公司的，发起人书面认足公司章程规定的其认缴的股份;一次缴纳的，应当缴纳全部出资;分期缴纳的应当缴纳首期出资。以实物、工业产权、非专利技术或土地使用权等非货币性资产出资的，应经资产评估并依法办理该产权的转移手续。募集方式设立的，发起人认购股份不得少于股份总额的35%。发起人不能按时足额缴纳股款的，应对其他发起人承担违约责任。缴纳股款后应经会计师验资确认并出具验资报告。
10 、注册成立股份有限公司发起设立方式设立的，发起人首次缴纳出资后，应当选举董事会和监事会，由董事会向公司登记机关保送公司章程、由验资机构出具验资证明及其它文件，申请设立登记。以募集设立的，发行股份的股款幕足并经验资后，发起人应在30 日内主持召开公司创立大会，审议公司设立费用和发起人用于抵作股款的财产的作价。 11 、产生公司董事会、监事会并召开第一次会议 创立大会结束后 30 日内，持相关文件申请设立登记。经工商登记机关核准后，颁发股份有限公司营业执照。股份公司正式宣告成立

回答人：chenyiwei
大致程序如此（具体个案可能有差异，如国有控股和非国有控股可能不同）。这与变更后股份公司的股本是否与原有限责任公司实收资本相同无关。